【裁判字號】    94,訴,1276
【裁判日期】    950104
【裁判案由】    違反槍砲彈藥刀械管制條例
【裁判全文】
臺灣臺南地方法院刑事判決              94年度訴字第1276號
公  訴  人  臺灣臺南地方法院檢察署檢察官
被      告  乙○○
                      樓之2
指定辯護人  本院公設辯護人林宜靜
上列被告因違反槍砲彈藥刀械管制條例案件，經檢察官提起公訴
（94年度偵緝字第993號），本院判決如下：
    主  文
乙○○未經許可寄藏可發射子彈具有殺傷力之改造手槍，處有期
徒刑參年貳月，併科罰金新台幣陸萬元，罰金如易服勞役以新台
幣玖佰元即銀元參佰元折算壹日。扣案改造手槍壹把（槍枝管制
編號0000000000；含彈匣貳個）、土造子彈玖顆均沒收。
    事  實
一、乙○○明知綽號「一休」不詳姓名年籍之成年男子，於民國
    九十四年一、二月間，在桃園縣中華路某處交付具有殺傷力
    仿ＦＮ廠半自動手槍之改造手槍乙支（槍枝管制編號000000
    0000號，含彈匣二個）及子彈十四顆（經鑑驗試射五顆，餘
    九顆），託其寄藏，其即未經許可，而無故持有上開槍、彈
    。嗣乙○○於九十四年四月二十七日凌晨二時許，駕駛車號
    ０二二三─ＫＢ號自小客車，持有上開槍、彈，行經台南縣
    永康市○○路三五六巷八十弄復興國小校園操場處，因形跡
    可疑為警攔檢，乙○○乃自行取出至於右後座腳踏墊上之皮
    包乙個，發現內有上開改造槍、彈，始為查知上情。
二、案經臺南縣警察局永康分局報請臺灣臺南地方法院檢察署檢
    察官偵查起訴。
    理  由
一、上揭事實，業據被告乙○○於警詢、偵查及本院審理時坦承
    不諱，嗣雖於本院審理復辯稱不知綽號「一休」者所交付之
    手提袋內置有槍彈云云，然其於警詢初供時自白稱：「（一
    休男子將槍彈交予你之後是否曾經再和你聯絡？）該名一休
    曾經電話聯絡我說等有空時再將手槍及子彈、彈匣取回。」
    （見警卷第八頁）、「（你是否知情持有非法槍彈是違法的
    ？為何還要接受一休將槍彈交予你？）我知道。他一休就說
    要將槍放在我這裡。」、「（一休將槍彈交予你之後你因何
    都放在車上？）我是準備一休跟我取回槍彈時隨時還給他。
    」、「（一休將槍彈交予你之後，你有無將槍彈取出觀看及
    把玩？）我有將槍彈取出觀看。」（見警卷第十一頁）等語
    ，顯見所辯係臨訟為卸責而杜撰之詞，不足採信。此外，復
    有事實欄所載扣案槍彈可證，該槍、彈經送內政部警政署刑
    事警察局鑑定結果為：「一、送鑑改造手槍壹枝（槍枝管制
    編號0000000000），認係仿ＦＮ廠半自動手槍製造之金屬玩
    具手槍，更換土造金屬槍管改造而成之改造手槍，機械性能
    良好，可擊發適用之子彈，認具殺傷力。二、送鑑子彈拾肆
    顆，鑑驗情形如下：（一）拾貳顆，認係由玩具金屬彈殼加
    裝直徑約為８ｍｍ之金屬彈頭改造而成之改造子彈，採樣肆
    顆試射，均可擊發，認均具殺傷力。（二）貳顆，認均係土
    造子彈（具直徑約為９ｍｍ之金屬彈頭），採樣壹顆試射，
    可擊發，認均具殺傷力。」，有內政部警政署刑事警察局九
    十四年五月十九日刑鑑字第0940074937號槍彈鑑定書在卷可
    稽。綜上，被告自白核與事實相符，事證明確，其犯行應足
    認定。
二、核被告所為，係犯槍砲彈藥刀械管制條例第八條第四項未經
    許可，寄藏可發射子彈具有殺傷力之改造手槍罪、第十二條
    第四項未經許可寄藏子彈罪。被告寄藏上揭槍、彈後，持有
    上揭槍、彈之低度行為，為寄藏之高度行為所吸收，亦不另
    論罪；而扣案之彈匣為上開改造手槍之構成部分，並非單獨
    存在，故亦不另論未經許可持有槍彈之主要組成零件罪。又
    被告就寄藏改造手槍一把（槍枝管制編號0000000000）、改
    造子彈十四顆，係以一寄藏之行為，同時侵害數法益，屬一
    行為觸犯數罪名之想像競合犯，應依刑法第五十五條前段規
    定，從一重未經許可寄藏改造手槍罪論處。爰審酌被告犯罪
    之動機、目的、手段、持有、寄藏槍彈之行為對社會及人身
    安全威脅甚鉅之危害及犯罪後態度等一切情狀，量處如主文
    所示之刑，罰金部分併諭知易服勞役之折算標準，以資懲儆
    。另扣案上揭具殺傷力改造手槍一把（槍枝管制編號000000
    0000；含彈匣二個）、具殺傷力改造子彈九顆，係屬違禁物
    ，應依刑法第三十八條第一項第一款規定宣告沒收。至於鑑
    驗時經鑑定機關試射擊發之扣案土造子彈五顆，其擊發後所
    遺留之彈殼已不具殺傷力，有前揭內政部警政署刑事警察局
    鑑驗通知書可佐，復均非屬違禁物，不予宣告沒收，附此敘
    明。
據上論斷，應依刑事訴訟法第二百九十九條第一項前段，槍砲彈
藥刀械管制條例第八條第四項、第十二條第四項，刑法第十一條
前段、第五十五條前段、第四十二條第二項、第三十八條第一項
第一款，罰金罰鍰提高標準條例第二條，判決如主文。
本案經檢察官甲○○到庭執行職務
中    華    民    國    95    年    1     月    4     日
                  刑事第三庭  審判長  法  官  陳振謙
                                      法  官  王慧娟
                                      法  官  鍾邦久
以上正本證明與原本無異。
如不服本判決，應於判決送達後10日內，向本院提出上訴狀。
                                      書記官  曾盈靜
中    華    民    國    95    年    1     月    5     日


司法院資訊處製作；財團法人民間司法改革基金會備份。
